臺灣新北地方法院刑事判決
109年度易字第774號
公  訴  人  臺灣新北地方檢察署檢察官
被      告  宋玥彤


上列被告因違反毒品危害防制條例案件，經檢察官聲請簡易判決
處刑（109年度毒偵字第3219號），本院受理後認不宜依簡易判
決處刑（原案號：109年度簡字第4686號），改適用通常訴訟程
序審理，本院判決如下：
    主    文
甲○○施用第二級毒品，免刑。
    犯罪事實
一、甲○○基於施用第二級毒品之犯意，於民國109年3月12日15時
    為警採尿前回溯96小時內之某時，在不詳處所，以不詳方式
    ，施用第二級毒品甲基安非他命1次。嗣於109年3月12日14
    時許，在新北市○○區○○○路000巷00號前，因其形跡可疑為警
    攔查，經其同意後，為警採集其尿液送驗，檢驗結果呈安非
    他命、甲基安非他命陽性反應，始悉上情。
二、案經新北市政府警察局蘆洲分局報告臺灣新北地方檢察署檢
    察官偵查聲請簡易判決處刑。
　　理    由
一、證據能力部分：
    本案據以認定被告甲○○犯罪之非供述證據均非公務員違背法
    定程序所取得，依刑事訴訟法第158條之4反面解釋，均有證
    據能力。
二、認定本案犯罪事實之證據及理由：
　　上揭犯罪事實，業據被告坦認不諱（見易卷第118頁），且
    被告於109年3月12日15時0分許，經警採尿送驗，結果呈安
    非他命、甲基安非他命陽性反應乙情，台灣檢驗科技股份有
    限公司濫用藥物檢驗報告、新北市政府警察局受採集尿液檢
    體人姓名及檢體編號對照表、勘察採證同意書（見毒偵卷第
    6至8頁）附卷可佐，是被告上開任意性自白與事實相符，堪
    以採信。本案事證明確，被告犯行，堪以認定，應予依法論
    科。　
三、論罪科刑：
㈠、核被告所為，係犯毒品危害防制條例第10條第2項之施用第二
    級毒品罪。又被告施用前持有第二級毒品之低度行為，應為
    其施用之高度行為所吸收，不另論罪。
㈡、按被告構成累犯之事實及應加重其刑之事項，均應由檢察官
    主張並具體指出證明之方法後，經法院踐行調查、辯論程序
    ，方得作為論以累犯及是否加重其刑之裁判基礎（最高法院
    110年度台上大字第5660號裁定意旨參照）。查檢察官於聲
    請簡易判決處刑書固載明被告前因前因施用毒品案件，經臺
    灣新北地方檢察署檢察官以106年度毒偵字第6404號為附命
    完成戒癮治療之緩起訴處分確定，緩起訴期間自民國106年9
    月1日起至108年2月28日止（嗣經撤銷）。又於5年内再因施
    用毒品案件，經本院以108年度簡字第2435號判決判處有期
    徒刑3月確定，於108年10月2日易科罰金執行完畢。復上開
    緩起訴經撤銷後，經本院以108年度簡字第3335號判決判處
    有期徒刑2月確定，並與上開案件經本院以108年度聲字第43
    96號裁定有期徒刑4月，於109年2月12日易科罰金執行完畢
    ，而主張被告本案構成累犯等情，惟檢察官並未就此事實具
    體指出證明方法，亦未就應加重其刑之事項為任何主張，依
    上開說明，本院自無從就此加以審究，附此敘明。
㈢、查被告行為後，毒品危害防制條例於108年12月27日修正，並
    於109年1月15日公布，同年7月15日施行。該條例第35條之1
    第2款規定：「108年12月17日修正條文施行前犯第10條之罪
    之案件，於修正施行後，審判中之案件，由法院或少年法院
    （地方法院少年法庭）依修正後規定處理；依修正後規定應
    為不起訴處分或不付審理之裁定者，法院或少年法院（地方
    法院少年法庭）應為免刑之判決或不付審理之裁定。」查被
    告前因施用毒品案件，經臺灣新北地方檢察署檢察官以106
    年度毒偵字第6404號為附命完成戒癮治療及預防再犯必要命
    令之緩起訴處分確定，緩起訴期間自106年9月1日起至108年
    2月28日止，於緩起訴期間內，因被告未完成戒癮治療之處
    遇措施，經同署檢察官以107年度撤緩字第712號撤銷緩起訴
    處分確定，並以108年度撤緩毒偵字第78號聲請簡易判決處
    刑，經本院以108年度簡字第3335號判決判處有期徒刑2月確
    定，其後雖屢犯施用毒品罪，惟均未曾接受觀察、勒戒或強
    制戒治之執行等節，有前揭案號處分書、簡易判決處刑書、
    判決及臺灣高等法院被告前案紀錄表附卷可稽（見簡字卷第
    19至29頁）。而被告本案係於109年3月12日15時為警採尿前
    回溯96小時內之某時，在不詳處所，再犯施用第二級毒品甲
    基安非他命之犯行，於本案前，被告並未曾因犯毒品危害防
    制條例第10條第1、2項之罪經觀察、勒戒或強制戒治，且被
    告縱曾經檢察官為附命完成戒癮治療之緩起訴處分，但究非
    「觀察、勒戒或強制戒治」，且上開附命完成戒癮治療之緩
    起訴處分，亦因被告於緩起訴期間內，有未完成戒癮治療之
    情形而遭撤銷，被告實際上亦未完成戒癮治療，自難等同曾
    受「觀察、勒戒或強制戒治」執行完畢視之，即應再令觀察
    、勒戒，不因其間是否另犯施用毒品罪經起訴、判刑或執行
    而有不同。本院依據前揭規定，於109年9月17日依職權裁定
    令被告入勒戒處所施以觀察、勒戒，嗣被告於111年7月16日
    入法務部矯正署臺北女子看守所附設勒戒所執行觀察、勒戒
    後，經該所評估結果，認被告無繼續施用毒品傾向，並於同
    年8月19日釋放被告等情，有法務部矯正署臺北女子看守所
    附設勒戒所111年8月16日北女所衛字第11161007620號函所
    附有無繼續施用毒品傾向證明書、有無繼續施用毒品傾向評
    估標準紀錄表、臺灣新北地方檢察署檢察官通知、法務部橋
    正署臺北女子看守所附設勒戒所通知（見易卷第83至91頁）
    在卷為憑。是依毒品危害防制條例第35條之1第2款之修正本
    旨，就被告本案施用毒品之行為，應為免刑之判決。
據上論斷，應依刑事訴訟法第299條第1項但書，判決如主文。
本案經檢察官廖先志聲請簡易判決處刑，檢察官江佩蓉到庭執行
職務。
中　　華　　民　　國　　111 　年　　10　　月　　26　　日
                  刑事第十三庭　法　官　施吟蒨
以上正本證明與原本無異。
如不服本判決應於收受判決後20日內向本院提出上訴書狀，並應
敘述具體理由；其未敘述上訴理由者，應於上訴期間屆滿後20日
內向本院補提理由書（均須按他造當事人之人數附繕本）「切勿
逕送上級法院」。
　                              書記官  張如菁
中　　華　　民　　國　　111 　年　　10　　月　　26　　日
附錄論罪科刑法條：
毒品危害防制條例第10條第2項
施用第一級毒品者，處6月以上5年以下有期徒刑。
施用第二級毒品者，處3年以下有期徒刑。